# 陈老师，咨询置换出资的资料要求？

提问人：会计人员 ABC 时间：2015-12-20 13:35:59
陈老师，假设一家公司原来股东用自己的无形资产进行出资，但无形资产会引起职务成果的问题，容易被质疑，目前中介机构要求公司股东用货币资金将货币出资将原来的出资置换掉，这种情况下要求事务所出具报告，请问这种报告是属于验资报告还是验资复核报告呢？由于没有做过这类转换出资的业务，我自己想列出下列需要向企业取得的资料，特向陈老师咨询一下： 1 、股东会出资置换的决议； 2 、企业股东将现金注入公司的进账单和银行对账单； 3 、银行询证函； 4 、股东验资申明书； 5 、股东的身份证明复印件；
候向陈老师咨询一下： 1 、这种情况中介机构说只是企业自己留底用，不用送到工商局，实务中这种业务需要工商局批复吗？需要向工商局办理变更手续吗？ 2 、这种报告实务上是属于验资复核报告，还是属于验资报告呢？ 3 、验资复核报告，如果不需要送工商局或需要工商局批准。除上述要求的资料外，验资复核报告还需要什么文件作底稿呢？
另外还想请向一下，不知哪一位朋友还有这类业务报告的报告模板呢？不知能否帮助提供一下呢？
麻烦了！

回答人：chenyiwei
你所认为的需提交的资料基本是合理的。此类业务是对用于置换出资的货币资金到位情况的审验，因此是验资报告而不是验资复核报告，应参照 1602 号验资准则的规定出具。